【裁判字號】    91,簡上,241
【裁判日期】    920227
【裁判案由】    傷害
【裁判全文】
臺灣臺北地方法院刑事判決                        九十一年度簡上字第二四一號
    上  訴  人  臺灣臺北地方法院檢察署檢察官
    被      告  甲○○  男  三.
右上訴人因被告傷害案件，不服本院九十一年八月七日第一審判決（九十一年度簡字
第二二八五號，聲請簡易判決處刑案號：臺灣臺北地方法院檢察署九十一年度調偵字
第四五八號）提起上訴，及臺灣板橋地方法院檢察署移送併案審理（臺灣板橋地方法
院檢察署九十一年度偵字第五二七六號），本院管轄之第二審合議庭判決如左：
    主      文
原判決撤銷。
甲○○共同傷害人之身體，處有期徒刑貳月，如易科罰金，以參佰元折算壹日。
    事      實
一、甲○○因其姐林秀鳳與乙○○曾發生言語及肢體衝突，於民國九十年十月二十七
    日下午二時許，夥同年籍姓名不詳之成年男子三人（聲請書誤繕為二人），相偕
    前往位在台北縣中和市○○街三十二號「日日香超商」，找乙○○理論，雙方一
    言不合，甲○○與該年籍姓名不詳之成年男子三人，共同基於傷害之故意，以徒
    手圍毆乙○○，致乙○○受有右肱骨骨折、頭臉部挫傷合併腦震盪之普通傷害。
二、案經乙○○訴請臺灣臺北地方法院檢察署檢察官聲請以簡易判決處刑暨臺北縣警
    察局中和分局報請臺灣板橋地方法院檢察署移送本院併案審理。
    理      由
一、被告甲○○經合法傳喚無正當理由未到庭，惟查，被告夥同年籍姓名不詳之成年
    男子三人，前往上址，毆打告訴人成傷一節，業據告訴人乙○○指訴綦詳，核與
    所傳訊現場目擊證人丙○○證稱：「（九十年十月二十七日當天，你是否有看到
    有衝突發生？）我拿十個酒瓶去退，是在下午的時候，時間我忘了，我進到雜貨
    店內，大約四個人到店內，一個人走在前面，另三個人跟在後面，把乙○○拉到
    店前面去打，就是後面進去的三個人將乙○○拉到店面去打，前面那個人在旁邊
    叫囂，說要打死他打死他，後來乙○○的太太在店內打電話報警，然後他們看到
    乙○○手好像斷掉了，他們就跑了。」「（法官問證人那四個人你都認識嗎？）
    都不認識。」「（你知道何原因造成衝突？）我不知道。」「（你看到的毆打情
    況有無用工具？）他們是空手打。」「（打了多久？）打幾分鐘而已。」（見本
    院九十一年十二月十二日訊問筆錄第二頁、第三頁）相符，並有耕莘醫院診斷書
    影本一紙及傷勢照片二紙在卷可稽，被告罪證明確，犯行堪以認定。
二、核被告所為，係犯刑法第二百七十七條第一項之傷害罪。被告與年籍姓名不詳之
    成年男子三人間，有犯意之連絡、行為之分擔，論以共同正犯。
三、原審對被告之論罪科刑固非無見。惟查：（一）原審認公訴人所認到場三（聲請
    書誤繕為二）不詳姓名成年男子亦參與傷害部分，僅告訴人單方指述，並無其他
    證據可資調查憑佐，難認有何共同傷害一節，按共同傷害之事實，除告訴人之指
    訴，尚有證人丙○○於九十年十二月十三日於警訊所為之證述可參，非僅告訴人
    單方指述，是原審未經審酌證人丙○○之證詞，即遽謂無其他證據可資調查憑佐
    ，已有未洽，況丙○○於本院具結證述確有共犯一節，已見前述，是原審認事用
    法，尚有違誤。（二）被告與告訴人並無深仇大恨，竟夥同年籍姓名不詳之成年
    男子三人圍毆告訴人，致告訴人受有右肱骨骨折、頭臉部挫傷合併腦震盪之傷害
    ，顯見被告等人出手兇猛，且犯後至今尚未與告訴人和解，復經本院多次傳訊，
    亦未見出庭，顯見其犯後毫無悔改之意，原審僅對被告科處拘役二十日，如易科
    罰金，以三百元折算一日，量刑亦屬過輕。檢察官上訴意旨，指摘原判決量刑過
    輕等情，為有理由，原判決既有可議，自應由本院撤銷改判。爰審酌被告犯罪之
    動機、目的、所受之刺激、手段、品行、智識程度、所生危害及犯罪後之態度等
    一切情狀，量處如主文所示之刑，並諭知易科罰金之折算標準，以資懲儆。至臺
    灣板橋地方法院檢察署九十一年度偵字五二七六號移送併辦部分，查與起訴事實
    為同一事實，本院自得一併審理，併此敘明。
四、按被告經合法傳喚，無正當之理由不到庭者，得不待其陳述，逕行判決，刑事訴
    訟法第三百七十一條定有明文。又依同法第四百五十五條之一第一項、第三項之
    規定，上訴人對簡易判決有不服者，得上訴於管轄之第二審地方法院合議庭，並
    準用同法第三編第一章及第二章之規定。是以本件上訴人經本院合法傳喚，無正
    當理由不到庭，爰不待其陳述，逕行判決，併此敘明。
據上論斷，應依刑事訴訟法第四百五十五條之一第三項、第三百七十一條、第三百六
十九條第一項、第三百六十四條、第二百九十九條第一項前段，刑法第二十八條、第
二百七十七條第一項、第四十一條第一項前段，罰金罰鍰提高標準條例第一條前段、
第二條，判決如主文。
本案經檢察官俞秀端到庭執行職務
中      華      民      國          九十二年          二月      二十七日
                                    臺灣臺北地方法院刑事第六庭
                                          審判長法  官  黃俊明
                                                法  官  黃雅芬
                                                法  官  劉嶽承
右正本證明與原本無異。
不得上訴。
                                                書記官  張耀鴻
中      華      民      國         九十二年           二月      二十七日
附錄本案論罪科刑法條：
中華民國刑法第二百七十七條
 (普通傷害罪)
傷害人之身體或健康者，處三年以下有期徒刑、拘役或一千元以下罰金。
犯前項之罪因而致人於死者，處無期徒刑或七年以上有期徒刑；致重傷者
，處三年以上十年以下有期徒刑。


司法院資訊處製作；財團法人民間司法改革基金會備份。
